【裁判字號】    92,訴,497
【裁判日期】    921230
【裁判案由】    侵權行為損害賠償等
【裁判全文】
臺灣板橋地方法院民事判決  九十二年度訴字第四九七號
    原          告  丙○○
                    乙○○
    共同訴訟代理人  楊俊雄律師
    被          告  甲○○      住台北縣板橋市○○路一○四號二樓
右當事人間請求侵權行為損害賠償等事件，原告提起刑事附帶民事訴訟，經本院刑事
庭裁定移送，於中華民國九十二年十二月十八日辯論終結，本院判決如左：
    主      文
被告應給付原告丙○○新臺幣貳拾陸萬肆仟伍佰元，及其中新臺幣貳拾陸萬元自中華
民國八十九年九月二十一日起，另新臺幣肆仟伍佰元自中華民國九十二年一月四日起
，均至清償日止，按週年利率百分之五計算之利息。
被告應同時於中國時報、聯合報之台北縣版區，以一號字體刊登如附件所示之「道歉
啟示」壹日。
原告乙○○其餘之訴駁回。
訴訟費用由被告負擔。
本判決第一項於原告丙○○以新臺幣捌萬元為被告提供擔保後，得為假執行；本判決
第二項於原告乙○○以新臺幣壹萬元為被告提供擔保後，得為假執行。
原告乙○○其餘假執行之聲請駁回。
    事      實
甲、原告方面：
一、聲明：
  （一）被告應給付原告丙○○新臺幣（下同）二十六萬四千五百元，及其中二十六
        萬元自民國八十九年九月二十一日起，另四千五百元自九十二年一月四日起
        ，均至清償日止，按週年利率百分之五計算之利息。
  （二）被告應同時於中國時報、聯合報之第一版位、台北縣版區，以一號字體刊登
        「道歉啟示」為標題，並以五號字體刊登如附件所示之內容及台灣高等法院
        九十二年度上訴字第七七五號刑事判決全文壹日。以回復原告乙○○名譽。
  （三）原告願供擔保以代釋明，請准宣告假執行。
二、陳述：
  （一）被告於八十六年六月二十五日，利用原告丙○○召集互助會之機會，明知訴
        外人洪誌平並無參與互助會之意，竟向丙○○聲稱洪誌平欲參與二會，且已
        委託被告全權處理互助會一切事宜，進而冒用洪誌平之名義偽造標單，並持
        該標單參與投標，且標得會款；嗣因被告未按月繳交死會會款，經丙○○致
        電洪致平加以催討，洪誌平告知並無參與互助會一事，丙○○始知悉上情。
  （二）被告另於八十八年八月二十五日十二時三十分許，至丙○○住處與丙○○、
        乙○○姊妹商討借款返還與互助會會款給付事宜，竟基於毀損之犯意，將丙○○手中之錄音機之錄音帶之磁帶扯毀外，更將錄音機摔落地面；被告又於
        八十八年九月三十日，因不滿乙○○至其妻廖愛玲所經營位於台北縣板橋市
        ○○街五三號之美髮店要求其返還借款，遂基於公然侮辱乙○○之犯意，將
        乙○○強拉至該美髮店外走廊，無視來往行人眾多，以「爛女人」、「幹你
        娘」、「幹你娘的雞歪」等不堪入目字眼公然侮辱原告乙○○。
  （三）「因故意或過失，不法侵害他人之權利者，負損害賠償責任。故意以背於善
        良風俗之方法加損害於他人者，亦同。」、「不法侵害他人之身體、健康、
        名譽、自由、信用、隱私、貞操或不法侵害其他人格法益而情節重大者，被
        害人雖非財產上之損害，亦得請求賠償相當之金額。其名譽被侵害者，並得
        請求回復名譽之適當處分。」、「不法毀損他人之物者，被害人得請求賠償
        其物因毀損所減少之價額。」民法第一百八十四條第一項、第一百九十五條
        第一項、第一百九十六條均定有明文。被告明知訴外人洪誌平並無參與互助
        會之意，竟未得洪某之同意，向原告丙○○聲稱洪誌平欲參與二會，且已委
        託被告全權處理互助會一切事宜，進而冒用洪誌平之名義偽造標單，並持以
        參與投標，且得標會款後均未繳交死會會款計二十六萬元。又被告基於毀損
        之犯意，將原告丙○○手中之錄音機內之錄音帶扯毀，並故意將錄音機摔落
        地面，致原告丙○○受有損害四千五百元。被告其基於公然侮辱乙○○之犯
        意，以「爛女人」、「幹你娘」、「幹你娘的雞歪」等不堪入目字眼辱罵原
        告乙○○，原告丙○○、乙○○爰依前述民法之規定，分別向被告請求賠償
        二十六萬四千五百元之求償、及登報刊登「道歉啟示」（如附件）及台灣高
        等法院九十二年度上訴字第七七五號刑事判決全文。
乙、被告方面：被告經合法通知未於言詞辯論期日到場，亦未提出準備書狀作何聲明
              或陳述。
丙、本院依職權調閱本院刑事庭九十一年度訴緝字第一四五號偵審全卷。
    理      由
一、程序方面：被告經合法通知，未於言詞辯論期日到場，核無民事訴訟法第三百八
    十六條各款所列情形，爰依原告之聲請，由其一造辯論而為判決，合先敘明。
二、本件原告起訴主張被告於八十六年六月二十五日，向原告丙○○偽稱訴外人洪誌
    平欲參與其召集之互助會二會，且冒用洪誌平之名義偽造標單，參與投標並標得
    會款；又於八十八年八月二十五日十二時三十分許，基於毀損之犯意，扯毀原告
    丙○○之錄音帶，及將錄音機摔落地面；復於八十八年九月三十日，在其妻廖愛
    玲所經營位於台北縣板橋市○○街五三號之美髮店外走廊，無視來往行人眾多，
    以「爛女人」、「幹你娘」、「幹你娘的雞歪」等不堪入目字眼公然侮辱原告乙○○等事實，業經本院依職權調閱本院刑事庭九十一年度訴緝字第一四五號偵審
    全卷，核其內容與原告所述相符，並有本院九十一年度訴緝字第一四五號刑事判
    決、臺灣高等法院九十二年度上訴字第七七五號刑事判決影本各一件在卷可參；
    又按當事人對於他造主張之事實，已於相當時期受合法之通知，而於言詞辯論期
    日不到場者，亦未提出準備書狀爭執者，準用第一項之規定。但不到場之當事人
    係依公示送達通知者，不在此限。民事訴訟法第二百八十條第三項定有明文，被
    告已於相當時期受合法之通知，而於言詞辯論期日不到場，亦未提出準備書狀爭
    執者，依民事訴訟法第二百八十條第三項規定，準用同條第一項之規定，視同自
    認，應認原告主張之事實為真實。
三、按不法侵害他人之身體、健康、名譽、自由、信用、隱私、貞操，或不法侵害其
    他人格法益而情節重大者，被害人雖非財產上之損害，亦得請求賠償相當之金額
    。其名譽被侵害者，並得請求回復名譽之適當處分，民法第一百九十五條第一項
    後段定有明文。故本件原告丙○○主張依侵權行為之法律關係請求被告給付二十
    六萬四千五百元，其中二十六萬元自八十九年九月二十一日起，另四千五百元自
    起訴狀繕本送達翌日即九十二年一月四日起，均至清償日止，按週年利率百分之
    五計算之利息，即屬有理由，應予准許。另原告乙○○請求被告於中國時報、聯
    合報之第一版位、台北縣版區，以一號字體刊登「道歉啟示」為標題，並以五號
    字體刊登如附件所示之內容及台灣高等法院九十二年度上訴字第七七五號刑事判
    決全文一日部分，本院衡量被告侵害原告乙○○之方法乃以言語辱罵，地點在於
    路旁走廊，其侵害之程度乃限於有限之地域內，僅需在地域性報刊或報刊之地域
    版面上刊登道歉啟事即足以回復其名譽，並未達於應在報刊第一版上刊登道歉啟
    事及判決全文始能回復其名譽之程度，是以原告乙○○請求被告應將道歉啟事刊
    登於中國時報、聯合報之第一版位，並同時將刑事判決全文一併刊登部分，於被
    告應於中國時報、聯合報之台北縣版區，以一號字體刊登如附件之「道歉啟示」
    內容一日之範圍內為有理由，應予准許，其超過部分，則為無理由，應予駁回。
四、假執行之宣告：原告陳明願供擔保以代釋明聲請宣告假執行，核其勝訴部份，合
    於法律規定，爰酌定相當之擔保金額就其勝訴部分為准予假執行之宣告；原告乙○○其餘假執行之聲請，因該部分訴之駁回而失所附麗，應併予駁回。
五、結論：本件原告丙○○之訴為有理由，原告乙○○之訴為一部有理由，一部無理
    由，依民事訴訟法第三百八十五條第一項前段、第七十八條、第七十九條但書、
    第三百九十條第二項，判決如主文。
中      華      民      國    九十二    年     十二     月     三十     日
                                臺灣板橋地方法院民事第一庭
~B法      官  許  瑞  東
右正本證明與原本無異。
如不服本判決，應於判決送達後廿日內，向本院提出上訴狀。
中      華      民      國    九十二    年     十二     月     三十     日
~B法院書記官  王  波  君
~f0;
~T24;
附件：
┌───────────────────────────────────┐
│  道  歉  啟  事                                                      │
│道歉人甲○○於民國八十八年九月三十日，因不滿乙○○女士在台北縣板橋市○○○○街五三號前妻廖愛玲所開設之美髮店內催討借款，一時衝動，無視來往行人眾│
│多，以不堪入目字眼辱罵乙○○女士，對乙○○女士產生傷害，為回復陳女士名│
│譽，道歉人特此道歉，以資澄清，並對上開誹謗行為致上歉意，並祈宥恕，不勝│
│感激。                      道歉人      甲 ○ ○                      │
└───────────────────────────────────┘


司法院資訊處製作；財團法人民間司法改革基金會備份。
